【裁判字號】    92,上易,913
【裁判日期】    921009
【裁判案由】    賭博
【裁判全文】
臺灣高等法院高雄分院刑事判決                    九十二年度上易字第九一三號
    上  訴  人
    即  被  告  甲○○
右上訴人因賭博案件，不服臺灣高雄地方法院九十一年度易字第三五六六號中華民國
九十二年三月三十一日第一審判決（起訴案號：臺灣高雄地方法院檢察署九十一年度
偵字第一二七七一號），提起上訴，本院判決如左：
      主  文
原判決撤銷。
甲○○共同以賭博為常業，處有期徒刑柒月。扣案電動賭博機具「賓果行星」壹台、
「賽馬」壹台、「ＬＣ－８８」捌台、「星鑽」壹拾貳台、「瑪莉天地」貳台、「９
５旋風」陸台、「明星」貳拾台、「滿貫大亨」柒台、「三國誌二代」貳台、「春秋
二代」壹台、「益智」貳台、「鑽石列車」台（含前開電動賭博機具ＩＣ板共八十
一塊）、新台幣柒佰捌拾元、再玩卡肆佰肆拾捌張，均沒收。
      事  實
一、甲○○係設於高雄市○○區○○路三二六號一樓並領有經營電子遊戲場業執照之
    「澳門遊藝場」之負責人，僱用鄭智仁負責現場管理，謝惠如、戴惠玲（鄭智仁
    、謝惠如、戴惠玲等三人業經判決確定）為服務人員，竟共同基於常業賭博之犯
    意聯絡，於民國九十一年二月間起，在上址公眾得出入之場所，擺設賭博性電動
    機具「賓果行星八人座」一台、「賽馬八人座」一台、「ＬＣ─８８水果檯」八
    台、「星鑽」十二台、「瑪莉天地」二台、「９５旋風」六台、「明星」二十台
    、「滿貫大亨」七台、「三國誌二代」二台、「春秋二代」一台、「益智」二台
    、「鑽石列車」三台，合計共六十五台（ＩＣ板共八十一塊），以前開機台與不
    特定賭客對賭，並集體分工，擔任開分洗分、櫃臺、外場換錢等工作，其賭博方
    式除「瑪莉天地」為以投幣方式投賭外，其餘為賭客先在店家任選機台，再向櫃
    台或店內服務人員以一比二（或一比一，視電玩機台而定，「賓果行星」屬一比
    二）比例方式，即新台幣（下同）一元在機具上開二分，與機具打玩後增減分數
    ，俟賭客打完再向開分員示意洗分，開分員即依前開比例計算賭客所得分數發給
    再玩卡，再由賭客持之交予櫃台人員兌換現金，櫃台人員則依其再玩卡之分數，
    將應換得之現金交給場內負責換錢人員，再由換錢人員將現金交付予賭客，並以
    之為常業。嗣於九十一年六月十三日十八時三十五分許，適有賭客黃文隆（已判
    決確定）在上址以「賓果行星」大型機台賭博，其於賭玩後得分九千二百分，並
    向開分員戴惠玲示意洗分，由戴惠玲確認分數後，依二比一（即「賓果行星」機
    台開二分換再玩卡一分）交付再玩卡一千分三張、五百分三張、一百分一張予黃
    文隆，黃文隆遂持所得之再玩卡向櫃台人員謝惠如兌換現金，經謝惠如依再玩卡
    之分數兌換四千六百元現金，先交給鄭智仁，嗣鄭智仁將該筆現金轉交黃文隆後
    ，為喬裝賭客之警員當場查獲，並扣得前開電玩機台（含ＩＣ板八十一塊）、賭
    檯處財物七百八十元（機具內）、再玩卡四百四十八張。
二、案經高雄市政府警察局楠梓分局移送臺灣高雄地方法院檢察署檢察官偵查起訴。
      理  由
一、訊據被告甲○○對於前開犯行坦承不諱（見原審及本院審判筆錄），且經同案被
    告鄭智仁、黃文隆、謝惠如等三人於原審審理時自認不諱（見原審九十一年十二
    月十六日及九十二年一月二十三日審判筆錄），互核相符；並經證人即查獲本案
    之楊秋河警員於偵查時到庭證稱：「我與另一員警喬裝二客人到該遊藝場查察，
    發現客人黃文隆玩賓果行星，得分九千二百分，向戴惠玲示意洗分，即機台分數
    歸零，換再玩卡給客人黃文隆，黃文隆再把再玩卡交給櫃檯小姐謝惠如，由謝惠
    如計算其再玩卡可得的金額，因賓果行星是一比二的，所以他九千二百分可兌換
    四千六百元新台幣，然後謝惠如確認後，將錢交給鄭智仁，再由鄭智仁轉交黃文
    隆，黃文隆拿到錢後，我們就當場人贓俱獲，扣得賭資四千六百元，之前我們是
    輪流到澳門遊藝場探訪，約有一個禮拜以上，在探訪過程即發現有換錢的情形，
    黃文隆當場有承認是玩賓果行星換的錢，第一次警訊筆錄講得很清楚，鄭智仁有
    承認他拿錢給黃文隆，但計算金額是由櫃檯小姐算的，先交給鄭智仁轉交黃文隆
    ，鄭智仁應該是負責交錢的。」等語（見偵查卷第二十七、第二十八頁）。此外
    ，復有高雄市政府警察局臨檢現場檢查紀錄表在警卷可考及前開電玩機台六十五
    台（含ＩＣ板八十一塊）、再玩卡四百四十八張、機具內財物七百八十元扣案可
    佐，事證明確，被告甲○○犯行足堪認定。
二、查被告甲○○在固定場所經營「澳門遊藝場」，擺設之電動賭博機具多達六十五
    台，其顯係供不特定之人賭博財物，而以之營生，是核被告甲○○所為，係犯刑
    法第二百六十七條之常業賭博罪。同案被告鄭智仁、謝惠如、戴惠玲均受僱於被
    告甲○○在上址分別擔任現場管理及服務人員，分別為顧客從事開分、洗分及兌
    換現金，而領取薪資，被告甲○○與謝惠如、戴惠玲、鄭智仁四人間，就上開犯
    行，有犯意聯絡及行為分擔，均為共同正犯。
三、原審為被告論罪科刑之判決，固非無見。惟查本案電動賭博機具內，「瑪莉天地
    」係以投幣方式賭博，並在該機具內查扣七百八十元，業據戴惠玲於警訊供述明
    確，並有扣押物品目錄表可憑，原審事實欄均記載為以開分方式賭博且未就七百
    八十元部分諭知沒收，即有未當；又查扣之電動賭博機具ｉｃ板共有八十一塊，
    有扣押物清單可憑，原審理由欄內記載為六十五片亦與事實不符。被告上訴意旨
    ，以原審量刑過重為由，指摘原判決不當，雖無理由，惟原判決既有可議，自應
    予撤銷改判，爰審酌被告甲○○在上址經營之賭博場所供人賭博，該賭博場所設
    置規模甚大，嚴重敗壞社會善良風氣，惟其經營時間非久，對社會危害之情節尚
    非嚴重，且犯後尚知坦承，略見悔意等一切情狀，量處如主文所示之刑，以資懲
    儆。至扣案前開電動賭博機具六十五台（含ＩＣ板八十一塊），為當場賭博之機
    具，機具內查扣之七百八十元、再玩卡四百四十八張，係賭檯處財物，應依刑法
    第二百六十六條第二項規定，併予宣告沒收。至於扣案之另四千六百元，已交付
    賭客黃文隆，而並非賭檯處財物，爰不予沒收之。
據上論結，應依刑事訴訟法第三百六十九條第一項前段、第三百六十四條、第二百七
十三條之一第一項、第二百九十九條第一項前段、刑法第二十八條、第二百六十七條
、第二百六十六條第二項，罰金罰鍰提高標準條例第一條前段，判決如主文。
本案經檢察官陳新慶到庭執行職務。
中      華      民      國    九十二    年      十      月九      日
                              臺灣高等法院高雄分院刑事第五庭
                                  審判長法官  吳水木
                                        法官  洪慶鐘
                                        法官  趙文淵
右正本證明與原本無異。
不得上訴。
                                  法院書記官  吳新貞
中      華      民      國    九十二    年      十      月      九      日
附錄：本判決論罪科刑法條：
刑法第二百六十七條常業賭博罪
以賭博為常業者，處二年以下有期徒刑，得併科一千元以下罰金。


司法院資訊處製作；財團法人民間司法改革基金會備份。
